---
title: "Análise de Dados"
author: "Antonio Eduardo Chaves de Medeiros"
date: "8 de julho de 2016"
output: html_document
---

```{r, echo=FALSE}
library(knitr)
library(dplyr, warn.conflicts = FALSE)
library(ggplot2)
source('../libs/gastos_lib.R')

theme_set(theme_bw())
```


##Dados 

Os dados que iremos analizar são relativos aos gastos dos parlamentares registrados na Câmara dos deputados. 

```{r, echo=FALSE}
data.all = ler_gastos()

summary(data.all)
```


##Numero de parlamentares por partido

```{r, echo=FALSE}
  
qtdPorPartido = data.all %>% 
  select(txNomeParlamentar, sgPartido) %>% 
  distinct() %>%
  group_by(sgPartido) %>%
  summarise(parlamentaresPorPartido = n()) 
  
ggplot(qtdPorPartido, mapping = aes(x = reorder(sgPartido, -parlamentaresPorPartido), y= parlamentaresPorPartido)) + 
  geom_bar(stat="identity") + 
  xlab("Partido") + 
  ylab("Quantidade de parlamentares") +
  coord_flip()
```

PT e PMDB demostram o porque de serem dois dos mais importantes partidos politicos no Brasil, apresentando quantidade de parlamentares muito superiores à maioria dos outros partidos brasileiros.

## Gastos por partido

```{r, echo=FALSE}

gastosPorPartido = data.all %>%
  select(vlrDocumento, sgPartido) %>%
  group_by(sgPartido) %>%
  summarise(gastos = sum(abs(vlrDocumento)))

ggplot(gastosPorPartido, mapping = aes(x = reorder(sgPartido, -gastos), y= gastos)) + 
  geom_bar(stat="identity") + 
  xlab("Partido") + 
  ylab("Gastos") +
  coord_flip()

```

PT e PMDM tambem aparecem na liderança no que se diz respeito aos gastos de seus parlamentares, a relação entre o tamanho do partido e a quantidade de gastos de seus deputados parece apresentar linearidade.

##Total gasto em cada categoria

```{r, echo=FALSE}

despesasTotal = data.all %>%
  select(vlrDocumento, txtDescricao) %>%
  group_by(txtDescricao) %>%
  summarise(despesas = sum(abs(vlrDocumento)))


ggplot(despesasTotal, mapping = aes(x = reorder(txtDescricao, -despesas), y= despesas)) + 
  geom_bar(stat="identity") + 
  xlab("Tipo de Despesa") + 
  ylab("Gastos") +
  coord_flip()


```

Emissão de Bilhetes Aéreos e Divulgação da Atividade Parlamentar apresentam-se como as maiores despesas parlamentares, se mostrando como quase o dobro de quase todos os outros grandes gastos dos deputados.

##Variação dos gastos em cada categoria

```{r, echo=FALSE}
despesasCategoria = data.all %>%
  select(vlrDocumento, txtDescricao) %>%
  group_by(txtDescricao)

  
ggplot(despesasCategoria, mapping = aes(x = reorder(txtDescricao, -vlrDocumento), y= vlrDocumento)) + 
  geom_boxplot() + 
  geom_point(position = position_jitter(width = .2),
             alpha = .7) +
  xlab("Tipo de Despesa") + 
  ylab("Gastos") +
  coord_flip()

```

No gráficos podemos perceber que os gastos costumam ser de valores relativamente pequenos, se situando mais na casa de 0 aos 50000 reais, podemos perceber valores extremos como no caso de Emissões de passagens aéreas com valores negativos (Bilhetes de compensação, compensando outro bilhete emitido e não utilizado), e valores muito altos e discrepantes como no caso de alguns gastos com divulgação.

Podemos perceber ainda que a categoria "DIVULGAÇÃO DA ATIVIDADE PARLAMENTAR" possui a maior variação de valores, variando de pequenos gastos, até despesas de dezenas de milhares de reais. O que pode a levantar o questionamento: 

##Quais parlamentares tiveram tanta despesa com divulgação?

```{r, echo=FALSE}
despesasEmDivulgacao = data.all %>%
  select(txNomeParlamentar, txtDescricao, vlrDocumento) %>%
  group_by(txNomeParlamentar) %>%
  filter(txtDescricao == "DIVULGAÇÃO DA ATIVIDADE PARLAMENTAR.") %>%
  filter(vlrDocumento > 35000) %>%
  summarise(despesas = sum(vlrDocumento))

  
ggplot(despesasEmDivulgacao, mapping = aes(x = reorder(txNomeParlamentar, despesas), y= despesas)) + 
  geom_point() + 
  xlab("Nome do parlamentar") + 
  ylab("Gastos em divulgação") +
  coord_flip()

```

Podemos ver que "Francisco Chapadinha" divulga bastante as atividades parlamentares, embora seja um parlamentar do qual nunca ouvi falar, muito menos das atividades que realiza.

##Deputados que mais gastam

```{r, echo=FALSE}
despesasDoDeputado = data.all %>%
  select(txNomeParlamentar, vlrDocumento) %>%
  group_by(txNomeParlamentar) %>%
  summarise(despesas = sum(vlrDocumento)) %>%
  filter(despesas > 250000)

  
ggplot(despesasDoDeputado, mapping = aes(x = reorder(txNomeParlamentar, despesas), y= despesas)) + 
  geom_point() + 
  xlab("Nome do parlamentar") + 
  ylab("Gastos totais") +
  coord_flip()

```

Novamente, "Francisco Chapadinha" aparece como o parlamentar que mais gastou verba pública, com valores bem superiores se comparado com os outros.
O mais interessante é que, embora o PT e PMDB sejam as maiores bancandas no parlamento, "Francisco Chapadinha" é parlamentar do PTN do Pará, comparando com a tabela de gastos por partido, podemos perceber que "Francisco Chapadinha" é responsável por boa parte dos gastos de seu partido inteiro.
